【裁判字號】    98,上訴,178
【裁判日期】    980423
【裁判案由】    毒品危害防制條例
【裁判全文】
臺灣高等法院臺南分院刑事判決    98年度上訴字第178號
上  訴  人
即  被  告  甲○○
選任辯護人  秦德進  律師
上列上訴人因毒品危害防制條例案件，不服臺灣臺南地方法院96
年度訴字第937號中華民國97年11月8日第一審判決（起訴案號
：臺灣臺南地方法院檢察署96年度偵字第7515號、第7767號），
提起上訴，本院判決如下：
    主  文
原判決撤銷。
甲○○販賣第三級毒品四罪，所處之刑詳如附表之記載，應執行
有期徒刑拾年。
扣案之愷他命送驗後合計淨重剩柒拾玖點參貳公克、攙有愷他命
之香煙壹支、電子磅秤壹個、分裝用之夾鍊袋壹批、研磨器壹組
、研磨盤參個、不鏽鋼湯匙壹支、塑膠湯匙壹支、手機貳支及扣
案犯罪所得之現金新臺幣壹佰壹拾伍萬伍仟肆佰元均沒收。
    事  實
一、甲○○意圖營利，基於非法販賣第三級毒品愷他命（俗稱K
    他命）之犯意，於民國（下同）96年4月初，以新台幣（以
    下同）一百二十萬元之價格，向真實姓名不詳、綽號「阿牛
    」之成年男子購入3公斤之第三級毒品愷他命，用以轉售不
    特定人牟利。其中於96年4月9日起至96年5月2日止，在高雄
    市○○路與四維路口之國泰世華銀行樓下或高雄市○○○街
    與察哈爾街口，以一次一小包（重約1公克），每小包新臺
    幣（下同）九百元之價格，每隔數日即出售愷他命給丁○○
    （嗣於97年8月25日改名為林敬崴）營利，共計出售4次 (
    販售之時間、地點、數量詳如附表之記載)，經海巡署南部
    地區巡防局臺南市機動查緝隊與內政部警政署保安警察第三
    總隊第二大隊二中隊警察所共組成之專案組人員遂兵分二路
    ，一路跟蹤丁○○，直到丁○○之家門口將丁○○攔下，並
    扣得丁○○所剛買而持有之愷他命1小包重約1公克（另案由
    檢方偵辦）。另一路則跟蹤甲○○之車輛至其住處，並於96
    年5月3日凌晨1時15分許，持法院所發之搜索票，在甲○○
    當時所住之高雄市○○路252之1號6樓住處，於地下室甲○○停放之ZW-3668號自小客車內查出藏在狗型布娃娃內之愷
    他命及在6樓客廳內查獲甲○○所有正在分裝之愷他命，合
    計毛重99.61公克（驗前淨重79.49公克，驗後淨重剩79.32
    公克）、電子磅秤1個、分裝用之夾鍊袋1批、研磨器1組、
    研磨盤3個、不鏽鋼湯匙1支、塑膠湯匙1支、攙有愷他命之
    香煙1支及在甲○○身上起出現金1萬2千元，在甲○○臥房
    內起出現金114萬3千4百元，合計壹佰拾伍萬伍千肆百元（
    其中含有甲○○販賣給丁○○愷他命四次之所得三千六百元
    ）。
二、案經海巡署南部地區巡防局臺南市機動查緝隊報請臺灣臺南
    地方法院檢察署檢察官偵查起訴及移送併辦。
    理  由
甲、程序部分：
    一、有關被告甲○○在警訊中之自白有無證據能力之爭執：
        被告甲○○謂其在警訊中之供述，係受警察之脅迫，其
        才自白認罪，其於原審96年9月12日準備程序中稱：「
        當時警察一直要我認罪，我因為怕被收押，警察就說要
        我協助他們把賣毒品的人說出來，我才不會怎樣，所以
        我就認罪」，「應該是訊問的那個警察說的，那個警察
        是男的」云云，因此認為其在警訊中之自白無證據能力
        。惟查被告於於96年5月3日凌晨1時15分許被查獲後，
        於同日上午6時30分許，在內政部警政署保安警察第三
        總隊第二大隊二中隊訊問時，並非警察對其訊問，而係
        由海巡署南部地區巡防局臺南市機動查緝隊之少校查緝
        員周千玉對其訊問，有偵訊筆錄附卷可稽，且經原審於
        96年9月28日向海巡署南部地區巡防局臺南市機動查緝
        隊查訊，周千玉是女性，並非男性，有原審之公務電話
        紀錄表1份附卷可憑，足見被告上開所言不實，應不足
        採信。此外，復無其他證據足以證明被告上開之自白，
        係出於強暴、脅迫、利誘、詐欺、疲勞訊問、違法羈押
        或其他不正之方法所取得，且與下述貳之證據相符，應
        有證據能力。
    二、有關證人丁○○在檢察官偵查中所為之證述有無證據能
        力之爭執：
        (一)被告之辯護人稱：證人丁○○於檢察官偵查中證述
            其有向被告甲○○購買愷他命之證言時，被告當時
            未在場，檢察官復未讓被告對證人丁○○為詰問，
            依司法院釋字第582號解釋及最高法院95年台上字
            第3637號判決之意旨，證人丁○○上開之證言應無
            證據能力云云。惟查：司法院釋字第582號解釋係
            針對刑事審判上之共同被告對其他共同被告之案件
            而言，為被告以外之第三人，本質上屬於證人，為
            確保被告對證人之詰問權，證人於審判中，應依法
            定程序，到場具結陳述，並接受被告之詰問，其陳
            述始得作為認定被告犯罪事實之判斷依據。是上開
            解釋僅謂被告於法院審判中得對證人行使詰問權，
            並非謂被告於檢察官偵查中亦得對證人行使詰問權
            。又最高法院95年台上字第3637號判決雖謂：「按
            刑事訴訟法第159條之1規定，被告以外之人於審判
            外向法官所為之陳述，得為證據；另於偵查中向檢
            察官所為之陳述，除顯有不可信之情況者外，得為
            證據，乃傳聞法則之例外得為證據之情形。惟被告
            之反對詰問權，屬憲法第8條第1項規定『非由法院
            依法定程式不得審問處罰』之正當法律程式所保障
            之基本人權及第16條所保障之基本訴訟權，自不容
            任意剝奪。故上開所稱得為證據之『被告以外之人
            於審判外向法官所為之陳述』、『被告以外之人於
            偵查中向檢察官所為之陳述』得為證據，自應限縮
            解釋為已經被告或其辯護人行使反對詰問權者始有
            其適用，非謂被告以外之人，於審判外在法官或檢
            察官之前具結後之陳述，依前揭法條之規定，即取
            得證據能力。如法官於審判外或檢察官於偵查中訊
            問被告以外之人之程式，未予被告或其辯護人行使
            反對詰問權之機會，除非該陳述人因死亡、或身心
            障礙致記憶喪失或無法陳述、或滯留國外或所在不
            明而無法傳喚或傳喚不到、或到庭後無正當理由拒
            絕陳述外，均應傳喚該陳述人到庭使被告或其辯護
            人有行使反對詰問權之機會，... 以保障被告之反
            對詰問權，並符憲法第8條第1項及第16條之規定意
            旨。」云云。然查，現行之刑事訴訟法第159條之1
            第2項係規定「被告以外之人於偵查中向檢察官所
            為之陳述，除顯有不可信之情況者外，得為證據。
            」，並未規定須經被告或其辯護人行使反對詰問權
            始得為證據。又被告於刑事訴訟之詰問權固受憲法
            第8條第1項及第16條之規定所保障，因此現行之刑
            事訴訟法定有詰問權及其行使之具體規範，並規定
            在法院審理時被告始得發動詰問權詰問證人、鑑定
            人，此見刑事訴訟法第166條至第167條之6，有關
            行使詰問權之訴訟指揮均由法院審判長指揮，而由
            當事人雙方（檢察官及被告）對證人、鑑定人為詰
            問可知。再者，偵查不公開，係偵查之一大原則，
            刑事訴訟法第245條第1項定有明文。此一原則之立
            意，一方面在保護被告之名譽，以保障被告在被法
            院審判認定有罪之前，應為無罪推定之原則；另一
            方面則係在偵查中為避免被告湮滅、偽造、變造證
            據或勾串共犯或證人，因此偵查不公開，以保偵查
            祕密。就後者而言，如偵查中亦賦與被告對證人、
            鑑定人之詰問權，則不但偵查祕密不保，且將使被
            告可以在檢察官偵查中及法院之審理中，雙重行使
            詰問權，亦將造成偵查與審理之程序及檢察官之糾
            問權與法院之審判權混淆不分之混亂境況，且將因
            被告得重覆行使詰問權而浪費鉅大之司法資源。是
            從法理及實務之運作而言，均無被告可以在檢察官
            偵查中行使詰問權之理由及依據存在。上開最高法
            院95年台上字第3637號判決雖認為被告於檢察官偵
            查中亦有對證人之詰問權（若依此見解，則同理，
            被告於檢察官偵查中亦有對鑑定人之詰問權），然
            此乃該院對該個案表示之見解，如前所述，該見解
            並非的論，應不足採。查丁○○在檢察官偵查中證
            稱其有向被告甲○○購買愷他命之證言，係以證人
            之身分接受偵訊並經其具結在卷，故其於檢察官偵
            查中之證述，應有證據能力。
        (二)本院審理時被告之辯護人稱：被告於96年5月3日之
            偵訊筆錄偵查中並未供稱販賣毒品及扣案之一百十
            五萬餘元為販毒所得，因檢察官表示如不配合，將
            予收押，被告始承認，該筆錄非自由意志之陳述，
            應無證據能力，惟經本院勘驗該次錄音結果，檢察
            官之問案態度溫和，並未以收押為恐嚇，有勘驗筆
            錄可案，被告及其辯護人對勘驗結果，亦無異議，
            故該筆錄並無顯有不可信之情況，應有證據能力。
    三、丁○○於警訊時之陳述乃屬被告以外之人於審判外之言
        詞陳述，無證據能力，不得作為證據。
    四、被告於原審97年11月4日最後一次審理時所提出之有關
        對丁○○於97年7月9日到原審作證後，始對其與被告私
        下見面並將二人之對話錄音之錄音光碟及譯文，均係被
        告以外之人於審判外之言詞或書面陳述，且無刑事訴訟
        法第159條第1項所規定之「除法律有規定者外」之情形
        ，核無證據能力，不得作為證據。
乙、實體部分：
    一、訊據上訴人即被告甲○○固不否認其有在96年4月初向
        綽號「阿牛」之成年男子購入第三級毒品愷他命，且伊
        確實有在96年5月2日有交付愷他命給丁○○，96年5月3
        日凌晨1時15分許在高雄市○○路252之1號6樓為警查獲
        之愷他命是其所有，惟辯稱：伊係以四萬五千元向「阿
        牛」購入愷他命100公克，而非以120萬元購入愷他命3
        公斤，且伊只在96年5月2日交付一次愷他命給丁○○，
        是免費送給丁○○施用，96年5月3日凌晨1時15分許，
        在高雄市○○路252之1號6樓為警查獲之愷他命是伊自
        己要施用的，非要販賣，扣案的現金並非販賣愷他命之
        所得等語。
    二、惟查被告確於96年4月初，以一百二十萬元之價格，向
        綽號「阿牛」之成年男子購入3公斤之第三級毒品愷他
        命，用以轉售不特定人牟利，並先後4次販賣給丁○○
        等情，業據其在警訊時供稱：「專案組當時在屋內客廳
        茶几上所查獲之疑似愷他命毒品結晶體、分裝夾鍊袋及
        電子磅秤一批是我本人甲○○所有」、「我是在分裝後
        要販賣予他人，每1小包1公克，以新台幣八百元至九百
        元不等之價格販賣，我都賣給阿豐 (指丁○○）及鴨子
        等人」、「第三級毒品愷他命我向阿牛之男子買的，購
        買數量為3公斤，以一百二十萬元的價格得」、「96年5
        月2日晚上19時10分，在高雄市○○○街176號前與阿豐
        見面，當時他是要向我買愷他命1公克，我以九百元的
        價格賣給他，阿豐總共向買3、4次，數量和金額都一樣
        」 (詳警卷A1第2頁、第3頁)，於偵查中亦稱：「我有
        賣愷他命及一粒眠，自96年4月間開始賣，愷他命是向
        阿牛的人買的，今年 (指96年）4月中旬買3公斤一百二
        十萬元，除了扣案的94‧96公克，其他都賣出去了」、
        「警方在我房間查到的一百一十四萬三千四百元，是我
        販賣毒品所得」、「我賣丁○○大概3、4次到4、5次，
        時間從今年 (指96年）4月中旬開始，最後1次是昨天 (
        指96年5月2日）晚上7點多，都是在他家附近的統一超
        商，有1次在中華路及四維路口的國泰世華銀行樓下，
        都是我開車去，他騎機車來上我的車交易」 (詳96年偵
        字第7515號卷第26頁、第27頁)。核與證人丁○○在偵
        查中結證證稱，「我曾經向甲○○買過愷他命4、5次，
        第1次是4月9日，以後每隔2、3天買1次，我都打他的手
        機，他會約離我比較近的地方，在我家附近有3次，另
        外是晚上在中華路及四維路口的國泰世華銀行樓下，都
        是他開車來，我在他車上交易，每次都是買1包，價格
        九百元」 (詳96年偵字第7515號卷第25頁、第25－1頁)
        及原審結證證稱：「96年4、5月間向被告買愷他命，1
        次買1公克，每公克買八百元，共買4次至六次」、「我
        用行動電話與被告連絡，96年5月2日在高雄市○○○街
        有向被告買愷他命」、「我是向被告甲○○買的，都是
        一手交錢，一手交貨」 (詳原審卷第104頁至第106頁)
        之情節相符。雖丁○○在警、偵訊時供稱，「買1包價
        格九百元」，在原審供稱：「買1包價格八百元」略有
        出入，但確曾向被告購買愷他命則始終不變，本院認丁○○在警、偵訊時，因剛被查獲，記憶清楚，至原審審
        理時已隔1年餘 (原審於97年7月9日審理)，記憶應較模
        糊，應以警、偵訊所述，較為可採，故認被告出售予丁○○之愷他命每次為九百元。並有搜索扣押筆錄、扣押
        物品目錄表及愷他命、電子磅秤1個、分裝用之夾鍊袋1
        批、研磨器1組、研磨盤3個、不鏽鋼湯匙1支、塑膠湯
        匙1支、攙有愷他命之香煙1支暨現金115萬5千4百元（
        其中含有甲○○販賣給丁○○愷他命四次之所得三千六
        百元）扣案可資佐證。上開愷他命經送內政部警政署刑
        事警察局鑑定結果，屬於被告所有之愷他命結晶體及粉
        末經該局編號A1至A15及A17至A20，均驗出愷他命成分
        ，合計毛重99.61公克（驗前淨重79.49公克，驗後淨重
        剩79.32公克）；另丁○○向被告購買被查獲之愷他命
        經該局編號為A16，驗出愷他命成分，驗前毛重1.23公
        克（含袋重0. 26公克），驗後淨重剩0.91公克，有該
        局96年6月12日刑鑑字第0960069510號鑑定書附卷可憑
        ( 附於警卷A2第72頁)。另丁○○於96年5月2日被查獲
        時所採取之尿液經送驗結果，有愷他命之陽性反應，有
        高雄市立凱旋醫院96年5月14日出具之尿液檢驗報告附
        卷可稽 (附於警卷A2第69頁)。
    三、關於販賣之次數部分，被告稱3、4次到4、5次，惟證人
        丁○○稱是4、5次，2人所言略有不符，惟被告於原審
        審理時稱，伊有交付愷他命給丁○○4次 (詳原審卷第31
        頁)，則被告販賣愷他命給丁○○至少有4次，故本院依
        有利於被告之方面計算，認被告販賣之次數應為4次。
        被告雖稱之上開4次交付愷他命給丁○○，無償送其施用
        ，但愷他命1公克之價格至少九百元，被告與丁○○非親
        非故，豈會無緣無故免費送給丁○○施用，所辯亦不足
        取。
    四、被告雖辯稱：伊在警訊中之自白，係受警察之脅迫、伊
        係以四萬五千元向「阿牛」購入愷他命100公克，而非以
        120萬元購入愷他命3公斤及扣案的現金並非販賣愷他命之
        所得云云，惟查：
        (一)被告在警訊中之自白，係由海巡署南部地區巡防局
            臺南市機動查緝隊之少校查緝員周千玉對其訊問，
            並非警察訊問，已如前述，並有偵訊筆錄附卷可稽
            ，參以證人即警員丙○○於原審審理時證稱：96
            年5月3日清晨我在高雄市○○區○○路252之1號6
            樓外面，沒有進入屋內搜索，被告被帶回局裡訊問
            時，我在旁作紀錄，本案是海巡署南部地區巡防局
            臺南市機動查緝隊（下稱臺南市機動查緝隊）偵辦
            ，因為地點在高雄所以我們是協辦單位，搜索之後
            被告係由臺南市機動查緝隊之人員訊問，我擔任紀
            錄時，沒有聽到任何訊問人或是其他參與本件偵辦
            的人員對被告表示要他供出毒品的上游或要被告擔
            任污點證人，也沒有聽到參與本件偵辦人對被告說
            「你如果不承認到時候會被羈押」，當時對被告偵
            訊時，除了我與查緝員周千玉外，沒有其他人參與
            。並證稱：不管是主辦或協辦，在查緝毒品的案件
            ，都會主動要求被告提供毒品上游，且筆錄上都有
            記載，如果查獲「阿牛」，是對被告有利，當時在
            作筆錄時我並沒有要求被告好好配合，也沒有脅迫
            被告認罪，本件作筆錄時被告是出於自願及任意性
            。我留下0000000000號之行動電話號碼給被告，是
            因為被告說要供出上游「阿牛」，我說這部分由我
            瞭解再提供給臺南市查緝隊。被告沒有很明確的說
            出「阿牛」所在之地方。我沒有跟被告說要他好好
            配合，會幫他向檢察官求情，並要他從地檢署出來
            後打0000 000000號之行動電話相聯絡那些話，當
            時將被告移送地檢署後，我們就離開了，至於被告
            如何與臺南市查緝隊聯絡我就不知道了，是被告與
            臺南市查緝隊有聯絡，我是在被告從地檢署出來後
            才對被告留下這支電話號碼。被告後來有用該電話
            與我聯絡說要提供「阿牛」販賣的處所，說是在高
            雄旗津的一間廟前，沒有說路名及廟名，被告帶我
            們去一間三合院，說是在三合院的門口交貨，但是
            三合院還有很多小巷子可以通到旗津馬路，我們向
            國小及漁會借制高點，埋伏了三天都沒有發現「阿
            牛」等語 (詳原審卷第134頁至第140頁)，故被告
            於警訊時並無受脅迫應可認定。
        (二)被告於原審及本院審理時雖翻供稱：伊係以四萬五
            千元向「阿牛」購入愷他命100公克，而非以一百
            二十萬元購入愷他命3公斤云云。惟其於偵查中既
            已坦承以一百二十萬元購入愷他命3公斤，參酌其
            被查獲時，所得之現款一百十五萬五仟四佰元及所
            剩之愷他命毒品99.61公克，應以其偵查中所供較
            為可採。
        (三)本案扣案的現金一百十五萬五仟四佰元係販賣愷他
            命之所得，業據其在偵查中明確供稱：「警方在我
            房間查到的一百一十五萬五千四百元，是我販賣毒
            品所得」，參以被告於96年4月初，以一百二十萬
            元之價格，向綽號「阿牛」之成年男子購入3公斤
            之第三級毒品愷他命，至96年5月3日被查獲時，尚
            剩毛重99.61公克，故上開現款，顯係販賣毒品所
            得，甚為明確。雖證人即被告女友乙○○於原審審
            理時證稱：現金有一百多萬元，裡面有八十九萬五
            千元是其所有云云，惟乙○○於警訊時自承與被告
            認識4個月，與被告同住3個月 (詳警卷A1第14頁)
            ，復於原審供稱：其在酒店上班，八十九萬五千元
            是6、7月工作所得，與被告的錢放在同一抽屜裡，
            沒有區隔 (詳原審卷第143頁至第145頁)，惟乙○○係在盛泓國際開發有限公司任業務部副理，年薪
            僅六十五萬元，有其在職證明附卷可按 (附於原審
            卷第158頁)，與其所述顯不相符，足證乙○○所稱
            現金中有八十九萬五千元是其所有云云，並不足取
            。上開扣案之現款一百一十五萬五千四百元，應屬
            販賣愷他命之所得，亦可認定。
        (四)綜上所述，被告上開辯解，均屬卸責之詞，均不足
            採信，本案事證明確，犯行應可認定。
    五、按愷他命係屬毒品危害防制條例第2條第2項第3款所列
        之第三級毒品，依法不得持有、製造、運輸、販賣。被
        告意圖營利而販賣愷他命，核其所為，係犯毒品危害防
        制條例第4條第3項之販賣第三級毒品罪，其持有第三級
        毒品愷他命之行為，為其販賣之行為所吸收，不另論罪
        。先後四次之販賣行為，犯意各別，應分論併罰。
    六、沒收部分：
        (一)扣案之愷他命送驗後合計淨重剩79.32公克及攙有
            愷他命之香煙1支部分：按依毒品危害防制條例第
            18 條第1項前段之規定，應予沒收銷燬之毒品，以
            經查獲之第一、二級毒品為限。又毒品依其成癮性
            、濫用性及對社會危害性，共分為四級，上開條例
            並就製造、運輸、販賣、意圖販賣而持有、以非法
            方法使人施用、引誘他人施用及轉讓不同等級之毒
            品等行為，分別定其處罰。至施用或持有第三、四
            級毒品，因其可罰性較低，故未設處罰之規定，僅
            就施用及持有第一、二級毒品科以刑罰。然鑑於第
            三、四級毒品均係管制藥品，特於同條例第11條之
            1 明定無正當理由，不得擅自持有；第18條第1項
            後段復規定查獲之第三、四級毒品，無正當理由而
            擅自持有者，沒入銷燬之。從而，依同條例第18條
            第1項後段應沒入銷燬之毒品，專指查獲施用或持
            有之第三、四級毒品而言；倘係查獲製造、運輸、
            販賣、意圖販賣而持有、以非法方法使人施用、引
            誘他人施用或轉讓第三、四級毒品，既屬同條例相
            關法條明文規定處罰之犯罪行為，即非該條項應依
            行政程序沒入銷燬之範圍。又同條例第19條第1項
            所定「供犯罪所用或因犯罪所得之物」，係指犯第
            4 條至第9條、第12條、第13條或第14條第1項、第
            2 項之罪所用或所得之物，不包括毒品本身在內，
            是尚不得援用此項規定為第三、四級毒品之沒收依
            據。再同條例對於查獲之製造、運輸、販賣、意圖
            販賣而持有、以非法方法使人施用、引誘他人施用
            及轉讓第三、四級毒品之沒收，並無特別規定，如
            其行為已構成犯罪，則該毒品即屬不受法律保護之
            違禁物，應回歸刑法之適用，依刑法第38條第1項
            第1款之規定沒收之，始為適法（最高法院96年度
            台上字第727號、96年度台上字第728號、96年度台
            上字第89號判決參照）。經查：本件扣案之第三級
            毒品愷他命送驗後合計淨重剩79.32公克及攙有愷
            他命之香煙1支，經行政院衛生署管制藥品管理局
            鑑定，確含第三級毒品愷他命成分，有鑑定書1紙
            在卷足稽（附於警卷第72頁），係屬違禁物，應依
            刑法第38條第1項第1款、第2項之規定，不問屬於
            犯人與否，均宣告沒收之。
        (二)扣案之電子磅秤1個、分裝用之夾鍊袋1批、研磨器
             1組、研磨盤3個、不鏽鋼湯匙1支、塑膠湯匙1支
             、手機2支，係被告所有供分裝愷他命以便販賣所
             用及連絡犯罪所用之物，扣案之現金一百十五萬
             五千四百元 (其中所含被告販賣給丁○○愷他命4
             次之所得三千六百元)，係販賣毒品所得之物，依
             毒品危害防制條例第19條第1項之規定，宣告沒收
             。
         (三)另查扣同時被扣之屬於被告所有之其他物品及第
             二級毒品MDMA（俗稱搖頭丸）、第三級毒品硝甲
             西泮（硝甲氮平，俗稱一粒眠）等物，核與本案
             無關，自不得於本案宣告沒收或沒入，其持有上
             開第二級毒品MDMA（俗稱搖頭丸）及第三級毒品
             硝甲西泮（硝甲氮平，俗稱一粒眠）之行為，自
             應由檢察官依法另行偵辦。
    七、原審認被告罪證明確，予以論罪科刑，固非無見，惟查
        ：(一)被告所犯4罪，犯意各別，應分論併罰，原審竟
        認係集合犯僅處以一罪。(二)扣案之現金一百十五萬五
        千四百元 (其中所含被告販賣給丁○○愷他命4次之所
        得三千六百元)，係被告販賣毒品所得之物，手機2支係
        供犯罪所用之物，應宣告沒收之，原審竟未予宣告沒收
        。(三)扣之愷他命被告此部分送驗後合計淨重剩79.32
        公克及攙有愷他命之香煙1支，應依刑法第38條第1項第
        1款、第2項之規定沒收，原審竟依毒品危害防制條例第
        18條第1項前段，沒收銷燬之。(四)扣案手機2支，係被
        告所有供連絡犯罪所用之物，原審竟未予沒收，均有未
        合。上訴意旨，否認犯罪，指摘原判決不當，固無可取
        ，但原判決既有前述可議之處，即屬無可維持，應由本
        院撤銷改判，審酌被告之教育程度為高職畢業、販賣毒
        品供人施用乃屬嚴重戕害他人身心健康之行為，所生之
        危害非輕，其事後復釋詞卸責，毫無悔意等一切情狀，
        分別量如附所示之刑，並定應執行有期徒刑十年，扣案
        之扣案之電子磅秤1個、分裝用之夾鍊袋1批、研磨器1
        組、研磨盤3個、不鏽鋼湯匙1支、塑膠湯匙1支及現金
        一百十五萬五千四百元 (其中所含被告販賣給丁○○愷
        他命4次之所得三千六百元)，並依法宣告沒收之。又本
        案雖由被告上訴，因原審判決適用法條不當而撤銷，本
        院自得諭知較重於原審判決之刑，並予敘明。
丙、據上論斷，應依刑事訴訟法第369條第1項前段、第364條、
    第299條第一項前段、第370條但書、毒品危害防制條例第4
    條第3項、第19條第1項、刑法第51條第5款、第38條第1項第
    1款，判決如主文。
本案經檢察官江守權到庭執行職務。
中    華    民    國    98    年    4     月    23    日
                  刑事第五庭    審判長法  官  楊明章
                                      法  官  楊子莊
                                      法  官  戴勝利
以上正本證明與原本無異。
如不服本判決應於收受送達後10日內向本院提出上訴書狀，其未
敘述上訴理由者，並得於提起上訴後10日內向本院補提理由書（
均須按他造當事人之人數附繕本）「切勿逕送上級法院」。
                                      書記官  陳淑貞
中    華    民    國    98    年    4     月    23    日
附錄：本判決論罪科刑法條：
毒品危害防制條例第4條：
製造、運輸、販賣第一級毒品者，處死刑或無期徒刑；處無期徒
刑者，得併科新臺幣1千萬元以下罰金。
製造、運輸、販賣第二級毒品者，處無期徒刑或7年以上有期徒
刑，得併科新臺幣7百萬元以下罰金。
製造、運輸、販賣第三級毒品者，處5年以上有期徒刑，得併科
新臺幣5百萬元以下罰金。
製造、運輸、販賣第四級毒品者，處3年以上10年以下有期徒刑
，得併科新臺幣3百萬元以下罰金。
製造、運輸、販賣專供製造或施用毒品之器具者，處1年以上7年
以下有期徒刑，得併科新臺幣1百萬元以下罰金。
前五項之未遂犯罰之。
附表：販買愷他命
┌──┬─────┬──────┬────┬────┬──────┬────┐
│編號│日期及時間│交 易 地 點 │ 交付人 │購買人  │數量及及額  │宣告刑  │
│    │（民國）  │            │        │        │（新台幣）  │        │
├──┼─────┼──────┼────┼────┼──────┼────┤
│一  │96年4月9日│高雄市哈爾濱│甲○○  │丁○○  │900元之愷他 │處有期徒│
│    │          │街與察哈爾街│        │        │命1包       │刑伍年  │
│    │          │口附近      │        │        │            │        │
├──┼─────┼──────┼────┼────┼──────┼────┤
│二  │96年4月中 │同上        │同上    │同上    │900元之愷他 │處有期徒│
│    │旬        │            │        │        │命1包       │刑伍年  │
│    │          │            │        │        │            │        │
│    │          │            │        │        │            │        │
├──┼─────┼──────┼────┼────┼──────┼────┤
│三  │96年4月中 │同上        │同上    │同上    │900元之愷他 │處有期徒│
│    │旬        │            │        │        │命1包       │刑伍年  │
│    │          │            │        │        │            │        │
│    │          │            │        │        │            │        │
├──┼─────┼──────┼────┼────┼──────┼────┤
│四  │96年5月2日│高雄市○○路│同上    │同上    │900元之愷他 │處有期徒│
│    │          │與四維路口國│        │        │命1包       │刑伍年  │
│    │          │泰世華銀行樓│        │        │            │        │
│    │          │下          │        │        │            │        │
└──┴─────┴──────┴────┴────┴──────┴────┘


司法院資訊處製作；財團法人民間司法改革基金會備份。
